最高法院刑事判決　　　　　　　　　 110年度台上字第5986號
上　訴　人　陳少峯
 
 
上列上訴人因違反毒品危害防制條例案件，不服臺灣高等法院中
華民國110年5月27日第二審判決（110 年度原上訴字第28號，起
訴案號：臺灣桃園地方檢察署109年度偵字第18206號），提起上
訴，本院判決如下：
    主  文
上訴駁回。
    理  由
一、按刑事訴訟法第377 條規定，上訴於第三審法院，非以判決
    違背法令為理由，不得為之。是提起第三審上訴，應以原判
    決違背法令為理由，係屬法定要件。如果上訴理由書狀並未
    依據卷內訴訟資料，具體指摘原判決不適用何種法則或如何
    適用不當，或所指摘原判決違法情事，顯與法律規定得為第
    三審上訴理由之違法情形，不相適合時，均應認其上訴為違
    背法律上之程式，予以駁回。
二、本件原判決認定上訴人陳少峯有其事實欄所載與姓名、年籍
    不詳綽號「大象」之成年男子，共同販賣第三級毒品愷他命
    未遂犯行，事證明確，因而維持第一審論處上訴人共同販賣
    第三級毒品未遂罪刑之判決，駁回上訴人在第二審之上訴，
    已載敘所憑之證據及理由。所為論斷，核無悖於論理法則與
    經驗法則，且有卷內證據資料可資覆按。
三、按刑之量定，屬法律賦予法院自由裁量之事項，倘於科刑時
    ，已以行為人之責任為基礎，並斟酌刑法第57條各款所列事
    項，而未逾越法定刑度，即難謂違法。再按受2 年以下有期
    徒刑、拘役或罰金之宣告，前未曾因故意犯罪受有期徒刑以
    上刑之宣告，或雖因故意犯罪受有期徒刑以上刑之宣告，然
    執行完畢或赦免後，5 年以內未曾因故意犯罪受有期徒刑以
    上刑之宣告者，始得宣告緩刑，刑法第74條第1 項定有明文
    。查原判決已說明第一審判決於依刑法第25條第2 項及毒品
    危害防制條例第17條第2 項規定遞予減輕其刑後，以上訴人
    之責任為基礎，審酌刑法第57條各款規定之一切情狀，量處
    其有期徒刑1 年10月，尚稱妥適，而予以維持。復敘明：上
    訴人前因毒品案件，經第一審法院於民國110年3月31日，另
    以109年度原訴字第102號判決宣處應執行有期徒刑5年2月，
    即與前開規定之緩刑要件不合，自不得為緩刑之宣告，上訴
    人請求諭知緩刑，於法不合等旨。再按刑法第59條規定之酌
    量減輕其刑，必須犯罪另有特殊之原因與環境，在客觀上足
    以引起一般同情，認為即使予以宣告法定最低度刑，猶嫌過
    重者，始有其適用；此項犯罪情狀是否顯可憫恕而酌量減輕
    其刑之認定，亦屬法院得依職權自由裁量之事項。是法院經
    審酌結果，認為無給予刑法第59條寬典之必要，因不違常例
    ，亦無違法可指。況原判決已敘明本案無適用上開酌減其刑
    規定之理由，自均不得任意指摘為違法。
四、上訴意旨仍謂：同為販賣毒品，動機不一、情節亦未必相同
    ，伊本次販賣毒品之數量不多，較大宗走私或利用幫派販毒
    之情節為輕，應予酌減其刑；又伊因一時失察而罹刑典，已
    知警惕，伊尚年輕，且有家人需要照顧，應網開一面，為緩
    刑之諭知；原審就此未充分調查，違反「無罪推定原則」、
    「有疑惟利被告」、「認定犯罪事實須依憑證據之原則」云
    云，係徒憑己意泛言指摘原判決違法，顯非合法之第三審上
    訴理由。
五、綜上，應認本件上訴違背法律上之程式，予以駁回。又本院
    為法律審，本件且從程序上駁回上訴，況上訴人本案犯罪，
    與緩刑要件之規定不符，已如前述，上訴人請求本院諭知緩
    刑，自無從審酌，附此敘明。
據上論結，應依刑事訴訟法第395條前段，判決如主文。
中    華    民    國   110    年    11    月    10    日
                  刑事第五庭審判長法  官  吳  信  銘  
                                  法  官  梁  宏  哲  
                                  法  官  沈  揚  仁  
                                  法  官  蔡  廣  昇  
                                  法  官  何  菁  莪  
本件正本證明與原本無異
                                  書記官
中    華    民    國   110    年    11    月    19    日